【裁判字號】    99,訴,119
【裁判日期】    990331
【裁判案由】    違反毒品危害防制條例
【裁判全文】
臺灣屏東地方法院刑事判決               99年度訴字第119號
公  訴  人  臺灣屏東地方法院檢察署檢察官
被      告  甲○○
上列被告因違反毒品危害防制條例案件，經檢察官提起公訴（99
年度毒偵字第12號）本院於準備程序進行中，因被告就被訴事實
為有罪之陳述，經告知簡式審判程序意旨，並聽取公訴人及被告
之意見後，本院合議庭裁定由受命法官獨任依簡式審判程序審理
，判決如下：
    主  文
甲○○施用第一級毒品，累犯，處有期徒刑玖月。
    事  實
一、甲○○前於民國87年間因施用毒品案件，經本院以87年度毒
    聲字第983 號裁定送觀察、勒戒後，因認無繼續施用毒品之
    傾向，於87年12月4 日執行完畢釋放，並由台灣屏東地方法
    院檢察署檢察官以87年度偵字7835號為不起訴處分確定。89
    年間再因施用毒品案件，經本院以89年度毒聲字第2555號裁
    定送觀察、勒戒後，認有繼續施用毒品之傾向，經本院以90
    年度毒聲字第595 號裁定令入戒治處所施以強制戒治並起訴
    ，強制戒治部分嗣經停止戒治及撤銷停止戒治，於91年10
    月11日期滿執行完畢；起訴部分則經本院90年度訴字第197
    號判決判處有期徒刑10月、6 月，應執行有期徒刑1 年2 月
    確定。再於95年、96年間因施用毒品案件，分別經本院以95
    年度訴字第392 號、96年度訴字第380 號判決各判處有期徒
    刑1 年5 月、6 月及1 年6 月，嗣經本院以96年度聲減字第
    2269號裁定分別減刑為有期徒刑8 月又15日、3 月、9 月，
    應執行有期徒刑1 年6 月確定，於97年11月19日縮短刑期執
    行完畢。
二、詎甲○○猶不知悔改，竟基於施用第一級毒品之犯意，於98
    年10月20日18時許，在其位於屏東縣鹽埔鄉○○村○○路14
    2 號住處內，以將海洛因加水後置於針筒內注射之方式，施
    用第一級毒品海洛因1 次。嗣於同年10月21日18時20分許，
    在屏東縣麟洛鄉○○路旁因形跡可疑為警盤查，經盤查員警
    見甲○○左手肘有新近注射之明顯針孔痕跡，而將其帶回警
    局，得其同意採尿送驗，而檢出嗎啡（即海洛因代謝後之成
    分）陽性反應。
三、案經屏東縣政府警察局屏東分局報告台灣屏東地方法院檢察
    署檢察官偵查起訴。
    理  由
一、本件被告甲○○所犯係死刑、無期徒刑、最輕本刑為3 年以
    上有期徒刑以外之罪，其於準備程序就前揭被訴事實為有罪
    之陳述，經受命法官告知簡式審判程序之旨，並聽取其與公
    訴人之意見後，本院認無不得或不宜改依簡式審判程序進行
    之情事，依刑事訴訟法第273 條之1 第1 項、第284 條之1
    規定，裁定本件由受命法官獨任進行簡式審判程序，合先敘
    明。
二、上揭犯罪事實，業據被告於警詢及本院審理中坦承不諱；且
    被告於98年10月21日為警所採集之尿液，經屏東縣政府警察
    局屏東分局員警初步檢驗後，再送台灣檢驗科技股份有限公
    司檢驗均呈嗎啡（即海洛因代謝後之成分）之陽性反應，此
    有台灣檢驗科技股份有限公司98年11月10日編號KH2009A000
    0000號濫用藥物尿液檢驗報告、初步檢驗報告表、屏東縣政
    府警察局屏東分局毒品案件涉嫌人尿液採證編號姓名對照表
    各1 紙、初步檢驗照片及查獲照片3 幀在卷可稽，上述鑑驗
    結果，係檢驗機關本於專業知識及以精密儀器或科學檢驗方
    法所得之結論，自可憑信，綜上足認，本案事證明確，被告
    上開犯行，應堪認定。
三、查被告前於87年間因施用毒品案件，經本院以87年度毒聲字
    第983 號裁定送觀察、勒戒後，因認無繼續施用毒品之傾向
    ，於87年12月4 日執行完畢釋放，並由台灣屏東地方法院檢
    察署檢察官以87年度偵字7835號為不起訴處分確定。89年間
    再因施用毒品案件，經本院以89年度毒聲字第2555號裁定送
    觀察、勒戒後，認有繼續施用毒品之傾向，經本院以90年度
    毒聲字第595 號裁定令入戒治處所施以強制戒治並起訴，強
    制戒治部分嗣經停止戒治及撤銷停止戒治，於91年10月11日
    期滿執行完畢；起訴部分則經本院90年度訴字第197 號判決
    判處有期徒刑10月、6 月，應執行有期徒刑1 年2 月確定等
    情，有台灣高等法院被告前案紀錄表1 份在卷可考，是被告
    已於觀察勒戒執行完畢後5 年內再犯毒品案件，本件雖於5
    年後再犯，仍應依法論罪科刑（最高法院97年度第5 次刑事
    庭會議決議意旨參照）。
四、查海洛因屬毒品危害防制條例第2 條第2 項第1 款所稱之第
    一級毒品，不得持有、施用，被告竟持以施用，核其所為，
    係犯同條例第10條第1 項之施用第一級毒品罪。其施用前持
    有海洛因之低度行為，為其施用之高度行為所吸收，不另論
    罪。又被告有事實欄所載之有期徒刑執行完畢之紀錄，有台
    灣高等法院被告前案紀錄表在卷可參，其受有期徒刑執行完
    畢後，5 年內故意再犯本件有期徒刑以上之罪，為累犯，應
    依刑法第47條第1 項規定，加重其刑。爰審酌被告前因施用
    毒品案件，經觀察、勒戒、強制戒治執行完畢後，仍不思悔
    改，徹底去除施用毒品之惡習，竟又施用毒品，顯其無戒絕
    毒品之意且繼續沈淪毒海之中，及兼衡其素行狀況、施用毒
    品對社會治安造成之危害，生活狀況、教育程度、犯後配合
    驗尿並坦承犯行，態度尚佳及公訴人之求刑等一切情狀，量
    處如主文所示之刑。另被告本次施用第一級毒品所用之注射
    針筒，雖為被告所有，惟已於施用完畢後丟棄，業據被告供
    承明確，復無證據證明現仍存在，爰不為沒收之宣告。
據上論斷，應依刑事訴訟法273 條之1 第1 項、第299 條第1 項
前段，毒品危害防制條例第10條第1 項、刑法第11條前段、第47
條第1 項，判決如主文。
本案經檢察官李秀玲到庭執行職務
中    華    民    國    99    年    3     月    31    日
                  刑事第二庭    法  官  劉怡孜
以上正本證明與原本無異。
如不服本判決應於收受判決後10日內向本院提出上訴書狀，並
應敘述具體理由；其未敘述上訴理由者，應於上訴期間屆滿後
20日內向本院補提理由書（均須按他造當事人之人數附繕本）
「切勿逕送上級法院」。
中    華    民    國    99    年    3     月    31    日
                                書記官  薛慧茹
附錄本件判決引用之法條：
毒品危害防制條例第10條第1項
施用第一級毒品者，處6 月以上5 年以下有期徒刑。

司法院資訊處製作；財團法人民間司法改革基金會備份。
